臺灣臺北地方法院民事裁定　　　　　　　　　　　　九十二年度勞小上字第一六號
　　上　訴　人　乙○○
　　訴訟代理人　黃景安律師
　　被上訴　人　甲○○
當事人間給付資遣費等事件，上訴人對於民國九十二年五月二十日本院第二審判決提
起上訴，本院裁定如左：
    主  文
上訴駁回。
第二審訴訟費用新台幣捌佰柒拾參元由上訴人負擔。
    理  由
一、按對於小額訴訟之第一審裁判之上訴或抗告，非以其違背法令為理由，不得為之
    ；並應於上訴狀記載上訴理由及表明下列各款事項：（一）原判決所違背之法令
    及其具體內容、（二）依訴訟資料　可認為原判決有違背法令之具體事實；民事
    訴訟法第四百三十六條之二十四第二項、第四百三十六條之二十五分別定有明文
    。所謂違背法令依民事訴訟法第四百三十六條之三十二第二項準用第四百六十八
    條關於違背法令之概括規定及第四百六十九條第一款至第五款當然違背法令之列
    舉規定，然同法第四百六十九條判決不備理由或理由矛盾，則不在小額訴訟程序
    準用之列，故當事人對小額訴訟程序第一審判決並不得以判決不備理由或理由矛
    盾為由提起上訴。
二、本件上訴意旨略以：被上訴人為美髮設計師，非受僱於上訴人，兩造間無僱傭關
    係存在，而係合作關係，即由上訴人提供場所、器具及美髮所需用品，被上訴人
    提供技術，以業績抽成作為被上訴人所得，與僱傭關由受雇人領取一定之工資者
    不同。原判決就上訴人主張被上訴人為「美髮設計師」之事實，及按業績抽成，
    無僱傭關係之事實未調查，亦未於判決內敘明不為調查之理由，顯未斟酌被上訴
    人所提出之薪資明細表為何每月所得金額不同，其計算基礎何在，是否與上訴人
    主張被上訴人依美髮界之成規美髮設計師按業績抽成，是半個負責人之事實相符
    ，且就上訴人所主張之事實，未行使闡明權，並未諭知上訴人就有利於己之事實
    提出證據。原判決既未命上訴人就所主張之事實為完全之調查，即予以判決，有
    民事訴訟法第四百六十九條第六款判決不備理由之違法等語。惟依前揭說明，對
    小額訴訟程序第一審判決違背法令提起上訴應以其具有民事訴訟法第四百六十八
    條及第四百六十九條第一款至第五款規定之事由為限，並不包括同法第四百六十
    九條第六款判決不備理由之情形，茲上訴人以原判決不備理由提起本件上訴，應
    認其上訴為不合法。
三、第二審訴訟費用如附表計算書所示金額。
四、據上論結，本件上訴為不合法，依民事訴訟法第四百三十六條之三十二第二項、
  　第四百四十四條第一項、第九十五條、第七十八條、第四百三十六條之十九，裁
    定如主文。
中　　　華　　　民　　　國　　九十三　　年　　　一　　　月　　三十  　　日
                     　　　　勞工法庭審判長法　官　張靜女
                                           法　官  賴錦華
                                           法　官  李維心
附表
計算書
項目　　　　　　　　　金額（新台幣）
第二審裁判費          七百三十二元
第二審郵費　　　　　　一百四十一元
合　　　計            八百七十三元
正本係照原本作成
本件不得抗告
中　　　華　　　民　　　國　　九十三　　年　　　一　　　月　　 三十 　　日
                                             書記官 林梅珍
